臺灣桃園地方法院民事簡易判決
110年度壢簡字第1680號
原      告  馮一平  
被      告  鄒侑庭  
上列當事人間請求損害賠償事件，於民國111年5月25日言詞辯論
終結，本院判決如下：
    主    文
一、被告應給付原告新臺幣（下同）3萬8,500元，及自民國111
    年3月29日起至清償日止，按年息5％計算之利息。
二、原告其餘之訴駁回。
三、訴訟費用1,440元由被告負擔420元，餘由原告負擔。
四、本判決原告勝訴部分得假執行。
    事實及理由
壹、程序方面
一、按不變更訴訟標的，而補充或更正事實上或法律上之陳述者
    ，非為訴之變更或追加；原告於判決確定前，得撤回訴之全
    部或一部，但被告已為本案言詞辯論者，應得其同意；訴之
    撤回應以書狀為之，但於期日，得以言詞向法院或受命法官
    為之，民事訴訟法第256條、第262條第1項、第2項分別定有
    明文。本件原告起訴原列范振強、鄒侑庭為被告，訴之聲明
    為：被告應連帶給付原告13萬2,100元，及自起訴狀繕本送
    達翌日起至清償日止，按年利率5％計算之利息；請依職權宣
    告假執行。嗣於民國111年5月25日言詞辯論期日，原告撤回
    對被告范振強部分之訴訟（見本院卷第36頁），並更正上開
    訴之聲明為：被告鄒侑庭應給付原告13萬2,100元，其餘不
    變。原告上開行為，核屬更正法律上陳述，並於辯論期日以
    言詞撤回其訴之一部，揆諸上開規定，並無不合，應予准許
    。
二、本件被告經合法通知，未於言詞辯論期日到場，核無民事訴
    訟法第386條所列各款情形，爰依原告之聲請，由其一造辯
    論而為判決。
貳、實體方面
一、原告主張：原告於110年9月3日13時8分許，駕駛車牌號碼00
    -0000號自用小客車（下稱系爭車輛）在桃園市中壢區延平
    路往環北路方向直行，行經該路段106號附近時，後方適有
    被告鄒侑庭駕駛車牌號碼0000-00號自用小客車（下稱A車）
    疏未注意車前狀況，追撞訴外人范振強駕駛之車牌號碼000-
    0000號自用小客車（下稱B車），B車因遭A車追撞後，向前
    推撞系爭車輛，致系爭車輛受有損壞，原告因而支出維修費
    用共13萬2,100元（包含零件費用10萬4,000元，鈑金及烤漆
    等工資費用2萬8,100元）。為此，爰依侵權行為之法律關係
    ，提起本件訴訟。並聲明：如變更後之聲明所示。
二、被告未於言詞辯論期日到場，亦未提出準備書狀作何聲明或
    陳述。
三、本院之判斷：
　　㈠原告上開主張之事實，業據提出桃園市政府警察局道路交
      通事故當事人登記聯單、桃園市中壢區調解委員會調解不
      成立證明書、鴻凜汽車維修估價單等件為證（見本院卷第
      4頁至第6頁），復經本院依職權向桃園市政府警察局中壢
      分局調閱交通事故調查卷宗核閱無訛（見本院卷第12頁至
      第29頁）。又被告經相當時期受合法之通知，而於言詞辯
      論期日不到場，亦未提出書狀爭執，依民事訴訟法第436
      條第2項、第280條第3項準用同條第1項前段之規定，視同
      自認，堪信原告主張為真實。
　　㈡按汽車行駛時，駕駛人應注意車前狀況，道路交通安全規
      則第94條第3項前段定有明文。次按因故意或過失，不法
      侵害他人之權利者，負損害賠償責任；又汽車、機車或其
      他非依軌道行駛之動力車輛，在使用中加損害於他人者，
      駕駛人應賠償因此所生之損害；民法第184條第1項前段、
      第191條之2前段分別定有明文。經查，本件車禍事故當時
      天候晴、日間自然光線、柏油路面乾燥、無缺陷、無障礙
      物、視距良好，並無不能注意之情事，有道路交通事故調
      查報告表㈠存卷可參（見本院卷第14頁），被告駕駛A車於
      延平路往環北路方向直行，未注意車前狀況而碰撞同車道
      行駛在其前方之B車，致B車再推撞前方直行之系爭車輛，
      堪信被告駕駛A車未注意車前狀況為本件事故肇事因素，
      駕駛B車之范振強及原告均無肇事因素。又被告違反上開
      規定之行為，顯有過失，且與原告系爭車輛之損害間有相
      當因果關係，是原告請求被告負損害賠償責任，即屬有據
      。
　  ㈢次按物被毀損時，被害人除得依民法第196條請求賠償外，
      並不排除民法第213條至第215條之適用。而依民法第196
      條請求賠償物被毀損所減少之價額，得以修復費用為估定
      之標準，但以必要者為限（例如︰修理材料以新品換舊品
      ，應予折舊）。本件系爭車輛因被告之過失受損，被告應
      負損害賠償責任，已如前述。本件系爭車輛以13萬2,100
      元包修，其中零件費用10萬4,000元、工資2萬8,100元等
      情，有估價單在卷可佐（見本院卷第6頁），然而以新零
      件更換舊零件之零件折舊部分非屬必要費用，應予扣除，
      依行政院所頒固定資產耐用年數表及固定資產折舊率之規
      定，系爭車輛之耐用年數為5年，依定率遞減法每年折舊1
      000分之369，又使用年限如已逾耐用年數，依所得稅法第
      54條第3項規定，以成本10分之1計算。查，系爭車輛係於
      89年11月出廠，有公路監理電子閘門查詢結果1紙附卷為
      憑（見本院卷第28頁），算至本件事故發生時之110年9月
      3日，系爭車輛使用已逾5年耐用年數。是原告就零件部分
      ，所得請求被告賠償之範圍，扣除折舊之後，應以1萬0,4
      00元為限【計算式：104,000×1/10＝10,400】，加上其餘
      非屬零件之工資2萬8,100元，合計為3萬8,500元【計算式
      ：10,400＋28,100＝38,500】。是原告得請求系爭車輛維修
      之必要費用為3萬8,500元，逾此部分之主張，尚屬無據，
      不應准許。
四、末按給付無確定期限者，債務人於債權人得請求給付時，經
    其催告而未為給付，自受催告時起，負遲延責任。其經債權
    人起訴而送達訴狀，或依督促程序送達支付命令，或為其他
    相類之行為者，與催告有同一之效力，民法第229條第2項定
    有明文。又遲延之債務，以支付金錢為標的者，債權人得請
    求依法定利率計算之遲延利息。但約定利率較高者，仍從其
    約定利率。應付利息之債務，其利率未經約定，亦無法律可
    據者，年息為百分之五，民法第233條第1項、第203條亦有
    明文。本件原告行使對被告之侵權行為損害賠償請求權，核
    屬無確定期限之給付，起訴狀繕本於111年3月18日寄存送達
    於被告戶籍地之警察機關，有本院送達證書1份附卷可稽（
    見本院卷第33頁），依民事訴訟法第138條第2項規定，應自
    110年3月28日生送達之效力。從而，原告請求自起訴狀繕本
    送達被告翌日（即111年3月29日）起至清償日止，按年利率
    5％計算之法定遲延利息，為有理由，應予准許。
五、綜上所述，原告依侵權行為法律關係請求被告給付如主文第
    1項所示之金額及利息，為有理由，應予准許；逾此部分之
    請求，則屬無據，應予駁回。
六、本件原告勝訴部分係就民事訴訟法第427條第1項訴訟適用簡
    易程序所為被告敗訴之判決，依同法第389條第1項第3款規
    定，爰依職權宣告假執行。
七、訴訟費用負擔之依據：民事訴訟法第79條。並依職權確定訴
    訟費用額為1,440元（即第一審裁判費）。　　　　　　
中　　華　　民　　國　　111 　年　　5 　　月　　31　　日
                  中壢簡易庭  法  官  劉哲嘉
以上為正本係照原本作成。
如不服本判決，應於送達後二十日內，向本院提出上訴狀並表明
上訴理由，如於本判決宣示後送達前提起上訴者，應於判決送達
後二十日內補提上訴理由書（須附繕本）。
如委任律師提起上訴者，應一併繳納上訴審裁判費。
中　　華　　民　　國　　111 　年　　5 　　月　　31　　日
　　　　　　　　　　　　　　　書記官  陳香菱